---
title: "Fuentes de Tráfico"
author: "Natalia Clivio"
date: "2016"
output: word_document
---


#Caracterización fuente de datos

````{r echo=FALSE}
#Incoming=Downstream

traza1<-read.csv("C:/Users/NataliaA/Documents/Maestria/Tráfico L3/Subscribers_SA/Bitrate+for+CM_ 5039554F580D.csv",
                header=TRUE,sep=",",na.strings="NA",dec=".")
traza2<-read.csv("C:/Users/NataliaA/Documents/Maestria/Tráfico L3/Subscribers_SA/Bitrate+for+CM_ 5039556D04A7.csv",
                 header=TRUE,sep=",",na.strings="NA",dec=".")
traza3<-read.csv("C:/Users/NataliaA/Documents/Maestria/Tráfico L3/Subscribers_SA/Bitrate+for+CM_ 5039556D0074.csv",
                 header=TRUE,sep=",",na.strings="NA",dec=".")
traza4<-read.csv("C:/Users/NataliaA/Documents/Maestria/Tráfico L3/Subscribers_SA/Bitrate+for+CM_ 50395547B04E .csv",
                 header=TRUE,sep=",",na.strings="NA",dec=".")
traza5<-read.csv("C:/Users/NataliaA/Documents/Maestria/TráficoL3/Subscribers_SA/Bitrate+for+CM_001ADE98D58A.csv",
                 header=TRUE,sep=",",na.strings="NA",dec=".")
traza6<-read.csv("C:/Users/NataliaA/Documents/Maestria/TráficoL3/Subscribers_SA/Bitrate+for+CM_001BD7A7BDE4.csv",
                 header=TRUE,sep=",",na.strings="NA",dec=".")
traza7<-read.csv("C:/Users/NataliaA/Documents/Maestria/TráficoL3/Subscribers_SA/Bitrate+for+CM_001BD710FADC.csv",
                 header=TRUE,sep=",",na.strings="NA",dec=".")
traza8<-read.csv("C:/Users/NataliaA/Documents/Maestria/TráficoL3/Subscribers_SA/Bitrate+for+CM_001CEA64E4AC.csv",
                 header=TRUE,sep=",",na.strings="NA",dec=".")
traza9<-read.csv("C:/Users/NataliaA/Documents/Maestria/TráficoL3/Subscribers_SA/Bitrate+for+CM_7CBFB1B96514.csv",
                 header=TRUE,sep=",",na.strings="NA",dec=".")

traza10<-read.csv("C:/Users/NataliaA/Documents/Maestria/TráficoL3/Subscribers_SA/Bitrate+for+CM_0014E8295DC2.csv",
                 header=TRUE,sep=",",na.strings="NA",dec=".")
traza11<-read.csv("C:/Users/NataliaA/Documents/Maestria/TráficoL3/Subscribers_SA/Bitrate+for+CM_0022CE977359.csv",
                 header=TRUE,sep=",",na.strings="NA",dec=".")
traza12<-read.csv("C:/Users/NataliaA/Documents/Maestria/TráficoL3/Subscribers_SA/Bitrate+for+CM_0023BED75BEA.csv",
                 header=TRUE,sep=",",na.strings="NA",dec=".")
traza13<-read.csv("C:/Users/NataliaA/Documents/Maestria/TráficoL3/Subscribers_SA/Bitrate+for+CM_34BDFA8A9080.csv",
                 header=TRUE,sep=",",na.strings="NA",dec=".")
traza14<-read.csv("C:/Users/NataliaA/Documents/Maestria/TráficoL3/Subscribers_SA/Bitrate+for+CM_34BDFA8BB6A9.csv",
                 header=TRUE,sep=",",na.strings="NA",dec=".")
traza15<-read.csv("C:/Users/NataliaA/Documents/Maestria/TráficoL3/Subscribers_SA/Bitrate+for+CM_34BDFA8C66F3.csv",
                  header=TRUE,sep=",",na.strings="NA",dec=".")
traza16<-read.csv("C:/Users/NataliaA/Documents/Maestria/TráficoL3/Subscribers_SA/Bitrate+for+CM_94CCB91B032C.csv",
                  header=TRUE,sep=",",na.strings="NA",dec=".")
traza17<-read.csv("C:/Users/NataliaA/Documents/Maestria/TráficoL3/Subscribers_SA/Bitrate+for+CM_145BD1FD79DD.csv",
                  header=TRUE,sep=",",na.strings="NA",dec=".")
traza18<-read.csv("C:/Users/NataliaA/Documents/Maestria/TráficoL3/Subscribers_SA/Bitrate+for+CM_00159A4228E8.csv",
                  header=TRUE,sep=",",na.strings="NA",dec=".")
traza19<-read.csv("C:/Users/NataliaA/Documents/Maestria/TráficoL3/Subscribers_SA/Bitrate+for+CM_00159A6160B0.csv",
                  header=TRUE,sep=",",na.strings="NA",dec=".")

traza20<-read.csv("C:/Users/NataliaA/Documents/Maestria/TráficoL3/Subscribers_SA/Bitrate+for+CM_00223AEEC591.csv",
                  header=TRUE,sep=",",na.strings="NA",dec=".")
traza21<-read.csv("C:/Users/NataliaA/Documents/Maestria/TráficoL3/Subscribers_SA/Bitrate+for+CM_386BBB15666A.csv",
                  header=TRUE,sep=",",na.strings="NA",dec=".")
traza22<-read.csv("C:/Users/NataliaA/Documents/Maestria/TráficoL3/Subscribers_SA/Bitrate+for+CM_088039A22100.csv",
                  header=TRUE,sep=",",na.strings="NA",dec=".")
traza23<-read.csv("C:/Users/NataliaA/Documents/Maestria/TráficoL3/Subscribers_SA/Bitrate+for+CM_5039554DEF9A.csv",
                  header=TRUE,sep=",",na.strings="NA",dec=".")
traza24<-read.csv("C:/Users/NataliaA/Documents/Maestria/TráficoL3/Subscribers_SA/Bitrate+for+CM_5039556B3A1E.csv",
                  header=TRUE,sep=",",na.strings="NA",dec=".")
traza25<-read.csv("C:/Users/NataliaA/Documents/Maestria/TráficoL3/Subscribers_SA/Bitrate+for+CM_5039556D0074.csv",
                  header=TRUE,sep=",",na.strings="NA",dec=".")
traza26<-read.csv("C:/Users/NataliaA/Documents/Maestria/TráficoL3/Subscribers_SA/Bitrate+for+CM_50395547CC55.csv",
                  header=TRUE,sep=",",na.strings="NA",dec=".")
traza27<-read.csv("C:/Users/NataliaA/Documents/Maestria/TráficoL3/Subscribers_SA/Bitrate+for+CM_503955444D9B.csv",
                  header=TRUE,sep=",",na.strings="NA",dec=".")
traza28<-read.csv("C:/Users/NataliaA/Documents/Maestria/TráficoL3/Subscribers_SA/Bitrate+for+CM_503955693D40.csv",
                  header=TRUE,sep=",",na.strings="NA",dec=".")
traza29<-read.csv("C:/Users/NataliaA/Documents/Maestria/TráficoL3/Subscribers_SA/Bitrate+for+CM_5039554421B8.csv",
                  header=TRUE,sep=",",na.strings="NA",dec=".")
traza30<-read.csv("C:/Users/NataliaA/Documents/Maestria/TráficoL3/Subscribers_SA/Bitrate+for+CM_E48399206392.csv",
                  header=TRUE,sep=",",na.strings="NA",dec=".")

````


Una vez, cargadas las trazas de cada suscriptor se calculan los parámetros de cada traza. Estos parámetros son:
Capacidad del canal **C** que esta determinada por la velocidad contratada por el adonado, para este caso son 6 Mbps.
***Tamaño de buffer **B**
Taza promedio de arribo $\hat{\mu}$
Varianza de la taza de arribo $\hat{\theta^2}$
parámetro Hurst **H**
Parámetro temporal **t**
Parámetro espacial **s**

````{r}
#Capacidad mámima Kbps

Cmax<-6000  #Capacidad mámima Kbps

DS<-data.frame(Time=traza1$Time.Description,DS=traza1$CM.DS.KBPS)
setDS<-na.omit(DS)
plot(setDS$DS,type="l",ylab="Kbps",xlab="Tiempo",main="Tráfico Fuente Internet 6M",sub="Fig1. Ejemplo de una fuente de Internet")
abline(h=mean(DS$DS,na.rm = TRUE),col="pink",lty=3)
abline(h=max(DS$DS,na.rm = TRUE),col="violet",lty=3)
````

Capacidad de cada fuente

````{r}
c1<-max(DS1)
c2<-max(DS2)
c3<-max(DS3)
c4<-max(DS4)
c5<-max(DS5)
c6<-max(DS6)
c7<-max(DS7)
c8<-max(DS8)
c9<-max(DS9)
c10<-max(DS10)
c11<-max(DS11)
c12<-max(DS12)
c13<-max(DS13)
c14<-max(DS14)
c15<-max(DS15)
c16<-max(DS16)
c17<-max(DS17)
c18<-max(DS18)
c19<-max(DS19)
c20<-max(DS20)
c21<-max(DS21)
c22<-max(DS22)
c23<-max(DS23)
c24<-max(DS24)
c25<-max(DS25)
c26<-max(DS26)
c27<-max(DS27)
c28<-max(DS28)
c29<-max(DS29)
c30<-max(DS30)

C<-c(c1,c2,c3,c4,c5,c6,c7,c8,c9,c10,c11,c12,c13,c14,c15,c16,c17,c18,c19,c20,c21,c22,c23,c24,c25,c26,c27,c28,c29,c30)
````

Cálculo del parámetro HURST
````{r}
data<-setDS$DS
h<-as.ts(data)
RS<-rsFit(h, levels = 50, minnpts = 3, cut.off = 10^c(0.7, 2.5),
          doplot = TRUE, trace = FALSE, title = NULL, description = NULL)
H<-data.frame(RS@hurst)$H[1]
RS
````

Se calcula para cada traza
````{r}
for (i in 1:30) {
  cat("DS",i,"<-","na.omit(traza",i,"$CM.DS.KBPS, na.rm = TRUE)","\n",sep = "")
}

for (i in 1:30) {
  cat("h",i,"<-","as.ts(DS",i,")","\n",sep = "")
}

for (i in 1:30) {
  cat("RS",i,"<-","rsFit(h",i,",levels = 50, minnpts = 3, cut.off = 10^c(0.7, 2.5),doplot = TRUE, trace = FALSE, title = NULL, description = NULL)","\n",sep = "")
}

for (i in 1:30) {
  cat("H",i,"<-","data.frame(RS",i,"@hurst)$H","[1]","\n",sep = "")
}

H<-c(H1=0.82,H2=0.82,H3=0.82,H4=0.82,H5=0.82,H6=0.82,H7=0.82,H8=0.82,H9=0.82,H10=0.82,
     H11=0.82,H12=0.82,H13=0.82,H14=0.82,H15=0.82,H16=0.82,H17=0.82,H18=0.82,H19=0.82,
     H20=0.82,H21=0.82,H22=0.82,H23=0.82,H24=0.82,H25=0.82,H26=0.82,H27=0.82,H28=0.82,
     H29=0.82,H30=0.82)
````


Calculando la tasa promedio de arribo de cada traza:
````{r}
for (i in 1:30) {
  cat("u",i,"<-","mean(traza",i,"$CM.DS.KBPS, na.rm = TRUE)","\n",sep = "")
}
````


````{r echo=FALSE}
u1<-mean(traza1$CM.DS.KBPS, na.rm = TRUE)
u2<-mean(traza2$CM.DS.KBPS, na.rm = TRUE)
u3<-mean(traza3$CM.DS.KBPS, na.rm = TRUE)
u4<-mean(traza4$CM.DS.KBPS, na.rm = TRUE)
u5<-mean(traza5$CM.DS.KBPS, na.rm = TRUE)
u6<-mean(traza6$CM.DS.KBPS, na.rm = TRUE)
u7<-mean(traza7$CM.DS.KBPS, na.rm = TRUE)
u8<-mean(traza8$CM.DS.KBPS, na.rm = TRUE)
u9<-mean(traza9$CM.DS.KBPS, na.rm = TRUE)
u10<-mean(traza10$CM.DS.KBPS, na.rm = TRUE)
u11<-mean(traza11$CM.DS.KBPS, na.rm = TRUE)
u12<-mean(traza12$CM.DS.KBPS, na.rm = TRUE)
u13<-mean(traza13$CM.DS.KBPS, na.rm = TRUE)
u14<-mean(traza14$CM.DS.KBPS, na.rm = TRUE)
u15<-mean(traza15$CM.DS.KBPS, na.rm = TRUE)
u16<-mean(traza16$CM.DS.KBPS, na.rm = TRUE)
u17<-mean(traza17$CM.DS.KBPS, na.rm = TRUE)
u18<-mean(traza18$CM.DS.KBPS, na.rm = TRUE)
u19<-mean(traza19$CM.DS.KBPS, na.rm = TRUE)
u20<-mean(traza20$CM.DS.KBPS, na.rm = TRUE)
u21<-mean(traza21$CM.DS.KBPS, na.rm = TRUE)
u22<-mean(traza22$CM.DS.KBPS, na.rm = TRUE)
u23<-mean(traza23$CM.DS.KBPS, na.rm = TRUE)
u24<-mean(traza24$CM.DS.KBPS, na.rm = TRUE)
u25<-mean(traza25$CM.DS.KBPS, na.rm = TRUE)
u26<-mean(traza26$CM.DS.KBPS, na.rm = TRUE)
u27<-mean(traza27$CM.DS.KBPS, na.rm = TRUE)
u28<-mean(traza28$CM.DS.KBPS, na.rm = TRUE)
u29<-mean(traza29$CM.DS.KBPS, na.rm = TRUE)
u30<-mean(traza30$CM.DS.KBPS, na.rm = TRUE)
````

Calculando las varianzas de cada traza

````{r}
for (i in 1:30) {
  cat("V",i,"<-","var(traza",i,"$CM.DS.KBPS, na.rm = TRUE)","\n",sep = "")
}
````

````{r echo=FALSE}
V1<-var(traza1$CM.DS.KBPS, na.rm = TRUE)
V2<-var(traza2$CM.DS.KBPS, na.rm = TRUE)
V3<-var(traza3$CM.DS.KBPS, na.rm = TRUE)
V4<-var(traza4$CM.DS.KBPS, na.rm = TRUE)
V5<-var(traza5$CM.DS.KBPS, na.rm = TRUE)
V6<-var(traza6$CM.DS.KBPS, na.rm = TRUE)
V7<-var(traza7$CM.DS.KBPS, na.rm = TRUE)
V8<-var(traza8$CM.DS.KBPS, na.rm = TRUE)
V9<-var(traza9$CM.DS.KBPS, na.rm = TRUE)
V10<-var(traza10$CM.DS.KBPS, na.rm = TRUE)
V11<-var(traza11$CM.DS.KBPS, na.rm = TRUE)
V12<-var(traza12$CM.DS.KBPS, na.rm = TRUE)
V13<-var(traza13$CM.DS.KBPS, na.rm = TRUE)
V14<-var(traza14$CM.DS.KBPS, na.rm = TRUE)
V15<-var(traza15$CM.DS.KBPS, na.rm = TRUE)
V16<-var(traza16$CM.DS.KBPS, na.rm = TRUE)
V17<-var(traza17$CM.DS.KBPS, na.rm = TRUE)
V18<-var(traza18$CM.DS.KBPS, na.rm = TRUE)
V19<-var(traza19$CM.DS.KBPS, na.rm = TRUE)
V20<-var(traza20$CM.DS.KBPS, na.rm = TRUE)
V21<-var(traza21$CM.DS.KBPS, na.rm = TRUE)
V22<-var(traza22$CM.DS.KBPS, na.rm = TRUE)
V23<-var(traza23$CM.DS.KBPS, na.rm = TRUE)
V24<-var(traza24$CM.DS.KBPS, na.rm = TRUE)
V25<-var(traza25$CM.DS.KBPS, na.rm = TRUE)
V26<-var(traza26$CM.DS.KBPS, na.rm = TRUE)
V27<-var(traza27$CM.DS.KBPS, na.rm = TRUE)
V28<-var(traza28$CM.DS.KBPS, na.rm = TRUE)
V29<-var(traza29$CM.DS.KBPS, na.rm = TRUE)
V30<-var(traza30$CM.DS.KBPS, na.rm = TRUE)
`````

Los datos de las trazas son:

````{r}
for (i in 1:30) {
  cat(i,"u",sep=",")
  }
for (i in 1:30) {
  cat(i,"V",sep=",")
  }  
  
u<-round(c(u1,u2,u3,u4,u5,u6,u7,u8,u9,u10,u11,u12,u13,u14,u15,u16,u17,u18,u19,u20,u21,u22,u23,u24,u25,u26,u27,u28,u29,u30),2)
v<-round(c(V1,V2,V3,V4,V5,V6,V7,V8,V9,V10,V11,V12,V13,V14,V15,V16,V17,V18,V19,V20,V21,V22,V23,V24,V25,V26,V27,V28,V29,V30),2)
 
tabla<-data.frame("Taza Arribo"=u,"Varianza Arribo"=v)
tabla
````

Eliminando los valores "NA"

````{r}
DS1<-na.omit(traza1$CM.DS.KBPS, na.rm = TRUE)
DS2<-na.omit(traza2$CM.DS.KBPS, na.rm = TRUE)
DS3<-na.omit(traza3$CM.DS.KBPS, na.rm = TRUE)
DS4<-na.omit(traza4$CM.DS.KBPS, na.rm = TRUE)
DS5<-na.omit(traza5$CM.DS.KBPS, na.rm = TRUE)
DS6<-na.omit(traza6$CM.DS.KBPS, na.rm = TRUE)
DS7<-na.omit(traza7$CM.DS.KBPS, na.rm = TRUE)
DS8<-na.omit(traza8$CM.DS.KBPS, na.rm = TRUE)
DS9<-na.omit(traza9$CM.DS.KBPS, na.rm = TRUE)
DS10<-na.omit(traza10$CM.DS.KBPS, na.rm = TRUE)
DS11<-na.omit(traza11$CM.DS.KBPS, na.rm = TRUE)
DS12<-na.omit(traza12$CM.DS.KBPS, na.rm = TRUE)
DS13<-na.omit(traza13$CM.DS.KBPS, na.rm = TRUE)
DS14<-na.omit(traza14$CM.DS.KBPS, na.rm = TRUE)
DS15<-na.omit(traza15$CM.DS.KBPS, na.rm = TRUE)
DS16<-na.omit(traza16$CM.DS.KBPS, na.rm = TRUE)
DS17<-na.omit(traza17$CM.DS.KBPS, na.rm = TRUE)
DS18<-na.omit(traza18$CM.DS.KBPS, na.rm = TRUE)
DS19<-na.omit(traza19$CM.DS.KBPS, na.rm = TRUE)
DS20<-na.omit(traza20$CM.DS.KBPS, na.rm = TRUE)
DS21<-na.omit(traza21$CM.DS.KBPS, na.rm = TRUE)
DS22<-na.omit(traza22$CM.DS.KBPS, na.rm = TRUE)
DS23<-na.omit(traza23$CM.DS.KBPS, na.rm = TRUE)
DS24<-na.omit(traza24$CM.DS.KBPS, na.rm = TRUE)
DS25<-na.omit(traza25$CM.DS.KBPS, na.rm = TRUE)
DS26<-na.omit(traza26$CM.DS.KBPS, na.rm = TRUE)
DS27<-na.omit(traza27$CM.DS.KBPS, na.rm = TRUE)
DS28<-na.omit(traza28$CM.DS.KBPS, na.rm = TRUE)
DS29<-na.omit(traza29$CM.DS.KBPS, na.rm = TRUE)
DS30<-na.omit(traza30$CM.DS.KBPS, na.rm = TRUE)
````


calculando los parámetros temporal y espacial de cada traza

````{r}
time<-log10(seq(length=100, from=1.1, to=100))    #time parameter (ms)
t<-time

for (i in 1:30) {
  cat("B",i,"<-(C",i,"-u",i,")*((t*(1-H))/H)","\n",sep="")
  }

#B<-(C-u)*((t*(1-H))/H) #ms
B1<-(C1-u1)*((t*(1-H))/H)
B2<-(C2-u2)*((t*(1-H))/H)
B3<-(C3-u3)*((t*(1-H))/H)
B4<-(C4-u4)*((t*(1-H))/H)
B5<-(C5-u5)*((t*(1-H))/H)
B6<-(C6-u6)*((t*(1-H))/H)
B7<-(C7-u7)*((t*(1-H))/H)
B8<-(C8-u8)*((t*(1-H))/H)
B9<-(C9-u9)*((t*(1-H))/H)
B10<-(C10-u10)*((t*(1-H))/H)
B11<-(C11-u11)*((t*(1-H))/H)
B12<-(C12-u12)*((t*(1-H))/H)
B13<-(C13-u13)*((t*(1-H))/H)
B14<-(C14-u14)*((t*(1-H))/H)
B15<-(C15-u15)*((t*(1-H))/H)
B16<-(C16-u16)*((t*(1-H))/H)
B17<-(C17-u17)*((t*(1-H))/H)
B18<-(C18-u18)*((t*(1-H))/H)
B19<-(C19-u19)*((t*(1-H))/H)
B20<-(C20-u20)*((t*(1-H))/H)
B21<-(C21-u21)*((t*(1-H))/H)
B22<-(C22-u22)*((t*(1-H))/H)
B23<-(C23-u23)*((t*(1-H))/H)
B24<-(C24-u24)*((t*(1-H))/H)
B25<-(C25-u25)*((t*(1-H))/H)
B26<-(C26-u26)*((t*(1-H))/H)
B27<-(C27-u27)*((t*(1-H))/H)
B28<-(C28-u28)*((t*(1-H))/H)
B29<-(C29-u29)*((t*(1-H))/H)
B30<-(C30-u30)*((t*(1-H))/H)

#t<-round((B/(C-u))*(H/(1-H)),3)      #time parameter (us)
for (i in 1:30) {
  cat("t",i,"<-round(B",i,"/(C",i,"-u",i,"))*(H/(1-H)),3)","\n",sep="")
  }

t1<-round(B1/(C1-u1))*(H/(1-H)),3)
t2<-round(B2/(C2-u2))*(H/(1-H)),3)
t3<-round(B3/(C3-u3))*(H/(1-H)),3)
t4<-round(B4/(C4-u4))*(H/(1-H)),3)
t5<-round(B5/(C5-u5))*(H/(1-H)),3)
t6<-round(B6/(C6-u6))*(H/(1-H)),3)
t7<-round(B7/(C7-u7))*(H/(1-H)),3)
t8<-round(B8/(C8-u8))*(H/(1-H)),3)
t9<-round(B9/(C9-u9))*(H/(1-H)),3)
t10<-round(B10/(C10-u10))*(H/(1-H)),3)
t11<-round(B11/(C11-u11))*(H/(1-H)),3)
t12<-round(B12/(C12-u12))*(H/(1-H)),3)
t13<-round(B13/(C13-u13))*(H/(1-H)),3)
t14<-round(B14/(C14-u14))*(H/(1-H)),3)
t15<-round(B15/(C15-u15))*(H/(1-H)),3)
t16<-round(B16/(C16-u16))*(H/(1-H)),3)
t17<-round(B17/(C17-u17))*(H/(1-H)),3)
t18<-round(B18/(C18-u18))*(H/(1-H)),3)
t19<-round(B19/(C19-u19))*(H/(1-H)),3)
t20<-round(B20/(C20-u20))*(H/(1-H)),3)
t21<-round(B21/(C21-u21))*(H/(1-H)),3)
t22<-round(B22/(C22-u22))*(H/(1-H)),3)
t23<-round(B23/(C23-u23))*(H/(1-H)),3)
t24<-round(B24/(C24-u24))*(H/(1-H)),3)
t25<-round(B25/(C25-u25))*(H/(1-H)),3)
t26<-round(B26/(C26-u26))*(H/(1-H)),3)
t27<-round(B27/(C27-u27))*(H/(1-H)),3)
t28<-round(B28/(C28-u28))*(H/(1-H)),3)
t29<-round(B29/(C29-u29))*(H/(1-H)),3)
t30<-round(B30/(C30-u30))*(H/(1-H)),3)

#s<-round((B+(C-u)*t)/(v*t^(2*H)),3)   #space parameter (bitss^-1)
for (i in 1:30) {
  cat("s",i,"<-round(B",i,"+(C",i,"-u",i,")*t)/(v",i,"*t^(2*H)),3)","\n",sep="")
  }

s1<-round(B1+(C1-u1)*t)/(v1*t^(2*H)),3)
s2<-round(B2+(C2-u2)*t)/(v2*t^(2*H)),3)
s3<-round(B3+(C3-u3)*t)/(v3*t^(2*H)),3)
s4<-round(B4+(C4-u4)*t)/(v4*t^(2*H)),3)
s5<-round(B5+(C5-u5)*t)/(v5*t^(2*H)),3)
s6<-round(B6+(C6-u6)*t)/(v6*t^(2*H)),3)
s7<-round(B7+(C7-u7)*t)/(v7*t^(2*H)),3)
s8<-round(B8+(C8-u8)*t)/(v8*t^(2*H)),3)
s9<-round(B9+(C9-u9)*t)/(v9*t^(2*H)),3)
s10<-round(B10+(C10-u10)*t)/(v10*t^(2*H)),3)
s11<-round(B11+(C11-u11)*t)/(v11*t^(2*H)),3)
s12<-round(B12+(C12-u12)*t)/(v12*t^(2*H)),3)
s13<-round(B13+(C13-u13)*t)/(v13*t^(2*H)),3)
s14<-round(B14+(C14-u14)*t)/(v14*t^(2*H)),3)
s15<-round(B15+(C15-u15)*t)/(v15*t^(2*H)),3)
s16<-round(B16+(C16-u16)*t)/(v16*t^(2*H)),3)
s17<-round(B17+(C17-u17)*t)/(v17*t^(2*H)),3)
s18<-round(B18+(C18-u18)*t)/(v18*t^(2*H)),3)
s19<-round(B19+(C19-u19)*t)/(v19*t^(2*H)),3)
s20<-round(B20+(C20-u20)*t)/(v20*t^(2*H)),3)
s21<-round(B21+(C21-u21)*t)/(v21*t^(2*H)),3)
s22<-round(B22+(C22-u22)*t)/(v22*t^(2*H)),3)
s23<-round(B23+(C23-u23)*t)/(v23*t^(2*H)),3)
s24<-round(B24+(C24-u24)*t)/(v24*t^(2*H)),3)
s25<-round(B25+(C25-u25)*t)/(v25*t^(2*H)),3)
s26<-round(B26+(C26-u26)*t)/(v26*t^(2*H)),3)
s27<-round(B27+(C27-u27)*t)/(v27*t^(2*H)),3)
s28<-round(B28+(C28-u28)*t)/(v28*t^(2*H)),3)
s29<-round(B29+(C29-u29)*t)/(v29*t^(2*H)),3)
s30<-round(B30+(C30-u30)*t)/(v30*t^(2*H)),3)


#BWE<-round(u+(((s*v)/2)*(t^(2*H-1))),2)
for (i in 1:30) {
  cat("BWE",i,"<-round(u",i,"+(((s",i,"*v",i,")/2)*(t^(2*H-1))),2)","\n",sep="")
  }

BWE1<-round(u1+(((s1*v1)/2)*(t^(2*H-1))),2)
BWE2<-round(u2+(((s2*v2)/2)*(t^(2*H-1))),2)
BWE3<-round(u3+(((s3*v3)/2)*(t^(2*H-1))),2)
BWE4<-round(u4+(((s4*v4)/2)*(t^(2*H-1))),2)
BWE5<-round(u5+(((s5*v5)/2)*(t^(2*H-1))),2)
BWE6<-round(u6+(((s6*v6)/2)*(t^(2*H-1))),2)
BWE7<-round(u7+(((s7*v7)/2)*(t^(2*H-1))),2)
BWE8<-round(u8+(((s8*v8)/2)*(t^(2*H-1))),2)
BWE9<-round(u9+(((s9*v9)/2)*(t^(2*H-1))),2)
BWE10<-round(u10+(((s10*v10)/2)*(t^(2*H-1))),2)
BWE11<-round(u11+(((s11*v11)/2)*(t^(2*H-1))),2)
BWE12<-round(u12+(((s12*v12)/2)*(t^(2*H-1))),2)
BWE13<-round(u13+(((s13*v13)/2)*(t^(2*H-1))),2)
BWE14<-round(u14+(((s14*v14)/2)*(t^(2*H-1))),2)
BWE15<-round(u15+(((s15*v15)/2)*(t^(2*H-1))),2)
BWE16<-round(u16+(((s16*v16)/2)*(t^(2*H-1))),2)
BWE17<-round(u17+(((s17*v17)/2)*(t^(2*H-1))),2)
BWE18<-round(u18+(((s18*v18)/2)*(t^(2*H-1))),2)
BWE19<-round(u19+(((s19*v19)/2)*(t^(2*H-1))),2)
BWE20<-round(u20+(((s20*v20)/2)*(t^(2*H-1))),2)
BWE21<-round(u21+(((s21*v21)/2)*(t^(2*H-1))),2)
BWE22<-round(u22+(((s22*v22)/2)*(t^(2*H-1))),2)
BWE23<-round(u23+(((s23*v23)/2)*(t^(2*H-1))),2)
BWE24<-round(u24+(((s24*v24)/2)*(t^(2*H-1))),2)
BWE25<-round(u25+(((s25*v25)/2)*(t^(2*H-1))),2)
BWE26<-round(u26+(((s26*v26)/2)*(t^(2*H-1))),2)
BWE27<-round(u27+(((s27*v27)/2)*(t^(2*H-1))),2)
BWE28<-round(u28+(((s28*v28)/2)*(t^(2*H-1))),2)
BWE29<-round(u29+(((s29*v29)/2)*(t^(2*H-1))),2)
BWE30<-round(u30+(((s30*v30)/2)*(t^(2*H-1))),2)

#Optimización para s
#s.nls<-nls(BWE~u+(((s*v)/2)*(t^(2*H-1))),start = list(s=0.004))
#space<-as.numeric(coef(s.nls))

for (i in 1:30) {
  cat("s.nls",i,"<-nls(BWE",i,"~u",i,"+(((s",i,"*v",i,")/2)*(t^(2*H-1))),start = list(s=0.004))","\n",sep="")
  }

s.nls1<-nls(BWE1~u1+(((s1*v1)/2)*(t^(2*H-1))),start = list(s=0.004))
s.nls2<-nls(BWE2~u2+(((s2*v2)/2)*(t^(2*H-1))),start = list(s=0.004))
s.nls3<-nls(BWE3~u3+(((s3*v3)/2)*(t^(2*H-1))),start = list(s=0.004))
s.nls4<-nls(BWE4~u4+(((s4*v4)/2)*(t^(2*H-1))),start = list(s=0.004))
s.nls5<-nls(BWE5~u5+(((s5*v5)/2)*(t^(2*H-1))),start = list(s=0.004))
s.nls6<-nls(BWE6~u6+(((s6*v6)/2)*(t^(2*H-1))),start = list(s=0.004))
s.nls7<-nls(BWE7~u7+(((s7*v7)/2)*(t^(2*H-1))),start = list(s=0.004))
s.nls8<-nls(BWE8~u8+(((s8*v8)/2)*(t^(2*H-1))),start = list(s=0.004))
s.nls9<-nls(BWE9~u9+(((s9*v9)/2)*(t^(2*H-1))),start = list(s=0.004))
s.nls10<-nls(BWE10~u10+(((s10*v10)/2)*(t^(2*H-1))),start = list(s=0.004))
s.nls11<-nls(BWE11~u11+(((s11*v11)/2)*(t^(2*H-1))),start = list(s=0.004))
s.nls12<-nls(BWE12~u12+(((s12*v12)/2)*(t^(2*H-1))),start = list(s=0.004))
s.nls13<-nls(BWE13~u13+(((s13*v13)/2)*(t^(2*H-1))),start = list(s=0.004))
s.nls14<-nls(BWE14~u14+(((s14*v14)/2)*(t^(2*H-1))),start = list(s=0.004))
s.nls15<-nls(BWE15~u15+(((s15*v15)/2)*(t^(2*H-1))),start = list(s=0.004))
s.nls16<-nls(BWE16~u16+(((s16*v16)/2)*(t^(2*H-1))),start = list(s=0.004))
s.nls17<-nls(BWE17~u17+(((s17*v17)/2)*(t^(2*H-1))),start = list(s=0.004))
s.nls18<-nls(BWE18~u18+(((s18*v18)/2)*(t^(2*H-1))),start = list(s=0.004))
s.nls19<-nls(BWE19~u19+(((s19*v19)/2)*(t^(2*H-1))),start = list(s=0.004))
s.nls20<-nls(BWE20~u20+(((s20*v20)/2)*(t^(2*H-1))),start = list(s=0.004))
s.nls21<-nls(BWE21~u21+(((s21*v21)/2)*(t^(2*H-1))),start = list(s=0.004))
s.nls22<-nls(BWE22~u22+(((s22*v22)/2)*(t^(2*H-1))),start = list(s=0.004))
s.nls23<-nls(BWE23~u23+(((s23*v23)/2)*(t^(2*H-1))),start = list(s=0.004))
s.nls24<-nls(BWE24~u24+(((s24*v24)/2)*(t^(2*H-1))),start = list(s=0.004))
s.nls25<-nls(BWE25~u25+(((s25*v25)/2)*(t^(2*H-1))),start = list(s=0.004))
s.nls26<-nls(BWE26~u26+(((s26*v26)/2)*(t^(2*H-1))),start = list(s=0.004))
s.nls27<-nls(BWE27~u27+(((s27*v27)/2)*(t^(2*H-1))),start = list(s=0.004))
s.nls28<-nls(BWE28~u28+(((s28*v28)/2)*(t^(2*H-1))),start = list(s=0.004))
s.nls29<-nls(BWE29~u29+(((s29*v29)/2)*(t^(2*H-1))),start = list(s=0.004))
s.nls30<-nls(BWE30~u30+(((s30*v30)/2)*(t^(2*H-1))),start = list(s=0.004))


#Optimización para t
#t.nls<-nls(BWE~u+(((s*v)/2)*(t^(2*H-1))),start = list(t=1))
#time<-as.numeric(coef(t.nls))

for (i in 1:30) {
  cat("s.nls",i,"<-nls(BWE",i,"~u",i,"+(((s",i,"*v",i,")/2)*(t^(2*H-1))),start = list(s=0.004))","\n",sep="")
  }

````

Calculando el ancho de banda efectivo en el punto crítico (s,t), para cada traza se obtiene:

````{r}
t<-time
s<-space
BWE<-round(u+(((s*v)/2)*(t^(2*H-1))),2)
BWE

x<-u
n<-BWE
plot(setDS$DS,type="l",ylab="Kbps",xlab="Tiempo",main="Tráfico Fuente Internet 6M",ylim=c(0,6000))
abline(h=n,col="red")
abline(h=x,col="blue")
grid()

datos<-data.frame("Taza_Arribo"=u,"Varianza_Arribo"=v,"time"=t,"space"=s,BWE)
datos
````

El ancho de banda efectivo promedio para la fuente de datos es:

````{r}
BWEmean<-round(mean(BWE),2)
BWEmean
````


El intervalo de confianza, calculando el percentil 95 para el ancho de banda efectivo promedio para una fuente de datos es:

`````{r}
n<<-30
sd<-sqrt((1/(n-1)*(sum((BWE-BWEmean)^2))))

normalci<-round(BWEmean+c(-1,1)*qnorm(0.95)*sd/sqrt(n),2)
normalci
````



#Caracterización fuente de video

Preparando los datos

````{r}
data_VoD<-read.csv("C:/Users/NataliaA/Documents/Maestria/Tráfico L3/VoD/Subscribers_detail.csv",
               header=TRUE,sep=";",na.strings="NA",dec=",")

````


Aplicando modelo ON-OFF

````{r}
Pon<-data_VoD$Pon    #Propabilidad de estado ON
Poff<-data_VoD$Poff  #Propabilidad de estado OFF

h<-7.5 #Mbps tasa pico

Pon<-mean(Pon)
Poff<-mean(Poff)

space<-seq(length=50, from=0.5, to=55)
s<-(space)
BWE_onoff<-(1/s)*log10(Poff+(exp((h*s))*Pon))   
plot(BWE_onoff,s)
````

De lo anterior se observa que s tiene un conportamiento asintótico, para lo cual considera un valor máximo de s antes de volverse indeterminado en 45

````{r}
Pon<-data_VoD$Pon    #Propabilidad de estado ON
Poff<-data_VoD$Poff  #Propabilidad de estado OFF

s<-45
BWE_onoff<-round((1/s)*log10(Poff+(exp((h*s))*Pon)),3)  
BWE_onoff
````

El ancho de banda efectivo promedio para la fuente de datos es:

````{r}
BWEmean<-round(mean(BWE_onoff),3)
BWEmean
````


El intervalo de confianza, calculando el percentil 95 para el ancho de banda efectivo promedio para una fuente de datos es:

`````{r}
n<<-30 #Cantidad de trazas muestreadas
sd<-sqrt((1/(n-1)*(sum((BWE_onoff-BWEmean)^2))))

normalci<-round(BWEmean+c(-1,1)*qnorm(0.95)*sd/sqrt(n),3)
normalci
````


#Caracterización fuente de voz IP

Preparando los datos

````{r}
data_VoIP<-read.csv("C:/Users/NataliaA/Documents/Maestria/Tráfico L3/VoIP/Consumo_Voip.csv",
               header=TRUE,sep=";",na.strings="NA",dec=",")

````


Aplicando modelo ON-OFF

````{r}
Pon<-data_VoIP$Pon    #Propabilidad de estado ON
Poff<-data_VoIP$Poff  #Propabilidad de estado OFF

h<-24 #Kbps tasa pico BW sobre IP con G729

Pon<-mean(Pon)
Poff<-mean(Poff)

space<-seq(length=50, from=0.5, to=35)
s<-(space)
BWE_onoff<-(1/s)*log10(Poff+(exp((h*s))*Pon))   
plot(BWE_onoff,s)
````

De lo anterior se observa que s tiene un conportamiento asintótico

````{r}
Pon<-data_VoIP$Pon    #Propabilidad de estado ON
Poff<-data_VoIP$Poff  #Propabilidad de estado OFF

s<-29   #Antes de que el BWE se vuelva indeterminado
BWE_onoff<-round((1/s)*log10(Poff+(exp((h*s))*Pon)),3)  
BWE_onoff #[Kbps]
````

El ancho de banda efectivo promedio para la fuente de datos es:

````{r}
BWEmean<-round(mean(BWE_onoff),3)
BWEmean #[Kbps]
````


El intervalo de confianza, calculando el percentil 95 para el ancho de banda efectivo promedio para una fuente de datos es:

`````{r}
n<<-30 #Cantidad de trazas muestreadas
sd<-sqrt((1/(n-1)*(sum((BWE_onoff-BWEmean)^2))))

normalci<-round(BWEmean+c(-1,1)*qnorm(0.95)*sd/sqrt(n),3)
normalci  #[Kbps]
````
