---
title: "Simulaciones y Resultados"
author: "Natalia Clivio"
date: '2015'
output: word_document
---
#Análisis de Trazas Reales

##Tráfico de Internet Residencial

```{r}

data<-read.csv("C:/Users/NataliaA/Documents/Maestria/Tráfico L3/Datos/Bitrate+for+CM_week.csv",
                  header=TRUE,sep=";",na.strings="NA",dec=".")

dataset<-data.frame(data[1],data[2],data[3],data[4])

d<-as.character(dataset$Date)
t<-as.character(dataset$Time)
time<-data.frame(d,t)
time<-paste(time$d,time$t,sep=" ")
Date<-strptime(time,"%m/%d/%Y %H:%M")

DS_data<-as.character(dataset$DS.bps)
DS_Kbps<-as.numeric(DS_data)/1000

DS<-data.frame("Date"=Date,"DS_Kbps"=DS_Kbps)

plot(DS,type="l",col="blue",xlab="time (h)",ylab="Downstream (Kbps)",
     main="Tráfico de un usuario residencial 6 Mbps")
abline(v=NULL,h=2000,lty=3,col="gray")
abline(v=NULL,h=4000,lty=3,col="gray")
abline(v=NULL,h=6000,lty=3,col="gray")
````

Los parámetros de la traza son:

````{r}
datos<-DS$DS_Kbps
summary(datos)

u<-mean(datos) #Kbps
var<-var(datos)
````

Calculando el parámetro HURTS

````{r}
library(fArma)
h<-as.ts(datos)

RS<-rsFit(h, levels = 50, minnpts = 3, cut.off = 10^c(0.7, 2.5),
      doplot = TRUE, trace = FALSE, title = NULL, description = NULL)

H<-data.frame(RS@hurst)$H[1]
RS
````


Modelando los datos como tráfico fraccional browniano

````{r}

C<-6000 #Determinado por el servicio contratado

#Se calcula Bmin, para un tmax y un smin
t<-log10(seq(length=100, from=1, to=200))    #time parameter (ms)
s<-log10(seq(length=100, from=1, to=5)) #space parameter (bytes^-1)

tmax<-max(t)
smin<-min(s)

B<-(C-u)*((tmax*(1-H))/H) #ms

````

````{r echo=FALSE}
datacol<-c("Mean", "Desv","HURTS","C","B")
setcol<-round(c(u,var,H,C,B),2)
set1<-data.frame(Parámetro=datacol,Valor=setcol)
set1
````

Calculando el ancho de banda efectivo, se obtiene:

````{r}
#Cálculo estadístico del ancho de banda efectivo de la traza

Bw<-function(t,s) {u+(((s*var)/2)*(t^(2*H-1)))}   
z<-outer(t,s,Bw) # La función outer evalua la función Bw en cada punto (si,tj)

persp((t),(s),(z),theta=20,phi=-0,col ="green", sub="Ancho de Banda Efectivo de un proceso con movimiento fractal browniano"
      ,ticktype ="detailed",xlab="t (ms)",ylab="s",zlab="(s,t)")  
````


Verificando el intervalo de confianza para el cálculo del ancho de banda:

````{r}
n<-nrow(DS)
t<-(B/(C-u))*(H/(1-H))      
s<-(B+(C-u)*t)/(var*t^(2*H)) 
t
s

Bw_MFB<-u+(((s*var)/2)*(t^(2*H-1)))
Bw_MFB

#El intervalo de confianza esta dado por:
dataBw<-u+(((smin*var)/2)*(tmax^(2*H-1)))
sd<-sqrt((1/(n-1)*(sum((dataBw-Bw_MFB)^2))))

normalci<-Bw_MFB+c(-1,1)*qnorm(0.95)*sd/sqrt(n)
normalci
````



##Traza de Video MPEG-4
A continuación se modela una traza de video comprimido en MPEG 4. Esta traza tiene: 89998 frames, tiene una duración de 3600 seg.

```{r echo=FALSE}
#Dataset

mpeg<-read.csv("C:/Users/NataliaA/Documents/Maestria/Tráfico L3/MPEG/Verbose_StarWarsIV.dat",header=FALSE,sep="",na.strings="NA",dec=".",skip=2)

setmpeg<-data.frame(No=mpeg$V1,Type=mpeg$V2,"time_ms"=mpeg$V3,byte=mpeg$V4)
No<-mpeg$V1
type<-mpeg$V2
Time<-mpeg$V3 #ms
byte<-mpeg$V4 #length Bytes

data<-head(byte,125) #muestra de 250 frames
time<-(seq(length=125, from=1, to=5))    #time parameter (s)

plot(time,data, type="h",ylab="bits/frame",xlab="time (secs)",main="Estructura GOP de película Star Wars MPEG-4")

plot(No,byte, type="l",ylab="Tamaño Frame [bits]",xlab="Frame index",main="Tamaño de la Traza Star Wars MPEG-4")

````

Los parámetros de la traza completa es:

````{r}
summary(setmpeg)
l<-round(mean(byte*8)/1000,3) #Kbits per second
l
````


````{r}
#Parameters
Iset<-subset(setmpeg,Type=="I")
dset<-diff(Iset$time_ms)

d<-mean(dset)/1000 #seg. Tiempo entre frames tipo I 
b<-(7913*8)/1000              #Kbits
l<-round(mean(Iset$byte*8)/1000,3) #Kbits per second
var<-round(var(Iset$byte*8)/1000,3)

datacol<-c("d", "b","l","var")
unitcol<-c("seg","Kbits","Kbps","")
setcol<-round(c(d,b,l,var),2)
data.frame(Parámetro=datacol,Valor=setcol,Unit=unitcol)
````


Calculando el ancho de banda efectivo
````{r}
time<-(seq(length=100, from=1, to=100))    #time parameter (s)
space<-(seq(length=100, from=1, to=5)) #space parameter (bytes^-1)

t<-log10(time)
s<-log10(space)
````

Los ejes tienen escala doble logarítmica con s en unidades de $bytes^-1$, t en segundos y $\alpha(s,t)$ en bytes por segundo.

````{r}
Bwmpeg<-function(t,s) {l+((b/t)*floor(t/d))+((1/(s*t))*log10(1+((t/d)-floor(t/d))*(exp(b*s)-1)))}   

z<-outer(t,s,Bwmpeg) # La función outer evalua la función Bw en cada punto(si,tj)

persp(t,s,z,theta=20,phi=-0,col ="violet", 
      sub="Ancho de Banda Efectivo de una traza de video MPEG-4"
      ,ticktype ="detailed",xlab="t (s)",ylab="s",zlab="BW(s,t) [Kbps]")  
````


Calculando el punto crítico **(s,t)**

````{r}
a<-subset(Iset,byte>4000)
l<-2209   #Q Transiciones del estado 0 a h (ON)
u<-7499  #Q Transiciones que salen del estado 0 (OFF)
h<-(7913*8)/1000  #Pico de la Traza (Kbps) 7913

````

````{r}
pi1<-l/(l+u)
pi2<-u/(l+u)

space<-seq(length=100, from=1, to=100) 
time<-seq(length=100, from=1, to=30) 
s<-log10(space)
t<-log10(time)

Bw<-function(t,s) {(1/s)*log10(pi2+(exp((h*s))*pi1))}   
z<-outer(t,s,Bw) # La función outer evalua la función Bw en cada punto (si,tj)

persp(t,s,z,theta=20,phi=-0,col ="orange"
      ,ticktype ="detailed",xlab="t (ms)",ylab="s",zlab="(s,t)")  

````



##Tráfico VoIP residencial

````{r}
voip<-read.csv("C:/Users/NataliaA/Documents/Maestria/Tráfico L3/VoIP/Kbpsperuser_Voip_1015.csv",
                  header=TRUE,sep=";",na.strings="NA",dec=",")

voipset<-data.frame(voip[1],voip[2],voip[3])

d<-as.character(voipset$Date)
t<-as.character(voipset$Time)
time<-data.frame(d,t)
time<-paste(time$d,time$t,sep=" ")
Date<-strptime(time,"%d/%m/%Y %H:%M")
datos<-voipset$Kbps.cliente

Kbps<-data.frame("Date"=Date,"Call_Kbps"=datos)

plot(Kbps,type="l",col="springgreen3",xlab="time (min)",ylab="Kbps",
     main="Tráfico VoIP de un usuario residencial")

````

Los parámetros de la traza son:

````{r}
summary(datos)
````

### Modelo ON/OFF
Calculando el ancho de banda $\alpha(s,t)$:

````{r}
l<-0.4  #P Transiciones del estado 0 a h (ON)
u<-0.6  #P Transiciones del estado h a 0 (OFF)
h<-2.4  #Capacidad enlace (Kbps) 
````

````{r warning=FALSE}

#Distribución invariante es un vector de probabilidad pi tal que piQ=0, 
#entonces:

pi1<-l/(l+u)
pi2<-u/(l+u)

time<-(seq(length=100, from=1, to=200))    #time parameter (ms)
space<-(seq(length=100, from=0.1, to=4000)) #space parameter (bytes^-1)

t<-log10(time)
s<-log10(space)

Bw<-function(t,s) {(1/s)*log10(pi2+(exp((h*s))*pi1))}   
z<-outer(t,s,Bw) 
persp(t,s,z,theta=-30,phi=0,col = "green",
      sub="Ancho de banda efectivo de una fuente ON/OFF",
      ticktype = "detailed",xlab="time (ms)",ylab="space (s)",zlab="(s,t)")  
````


### Modelo Fraccional Browniano

Calculando el parámetro HURTS de la traza

````{r}
library(fArma)
h<-as.ts(datos)

RS<-rsFit(h, levels = 50, minnpts = 3, cut.off = 10^c(0.7, 2.5),
      doplot = TRUE, trace = FALSE, title = NULL, description = NULL)
H<-data.frame(RS@hurst)$H[1]
````


Modelando los datos como tráfico fraccional browniano

````{r}
C<-2.4 #Determinado capacidad del canal (Kbps)
u<-0.4 #Kbps
var<-var(datos)
````


````{r}

#Se calcula Buffer min, para un tmax y un smin
t<-log10(seq(length=100, from=1, to=200))    #time parameter (ms)
s<-log10(seq(length=100, from=1, to=5)) #space parameter (bytes^-1)

tmax<-max(t)
smin<-min(s)

B<-(C-u)*((tmax*(1-H))/H) #ms

````

````{r echo=FALSE}
datacol<-c("Mean", "Desv","HURTS","C","B")
unitcol<-c("Kbps","","","Kpbs","seg")
setcol<-round(c(u,var,H,C,B),2)
set1<-data.frame(Parámetro=datacol,Valor=setcol,Unit=unitcol)
set1
````


Con estos parámetros se calcula en punto crítico:
````{r}
t<-(B/(C-u))*(H/(1-H))      
s<-(B+(C-u)*t)/(var*t^(2*H))
t
s

Bw_MFB<-u+(((s*var)/2)*(t^(2*H-1)))
Bw_MFB
````


Calculando el ancho de banda efectivo, se obtiene:

````{r}

t<-log10(seq(length=100, from=1, to=200))    #time parameter (ms)
s<-log10(seq(length=100, from=1, to=5)) #space parameter (bytes^-1)

Bw<-function(t,s) {u+(((s*var)/2)*(t^(2*H-1)))}   
z<-outer(t,s,Bw) # La función outer evalua la función Bw en cada punto (si,tj)

persp((t),(s),(z),theta=20,phi=-0,col ="tomato", sub="Ancho de Banda Efectivo de un proceso con movimiento fractal browniano"
      ,ticktype ="detailed",xlab="t (ms)",ylab="s",zlab="(s,t)")  
````

